臺灣高等法院高雄分院刑事判決　　　　94年度上訴字第1753號
　　上訴人
　　即被告　　甲○○
　　　　　　　　　　　　（現另案在屏東監獄竹田分監執行中）
上列上訴人因違反毒品危害防制條例案件，不服臺灣屏東地方法
院94年度訴字第819 號中華民國94年10月14日第一審判決（起訴
案號：臺灣屏東地方法院檢察署94年度毒偵字第1916號），提起
上訴，本院判決如下：
     主  文
上訴駁回。
     事  實
一、甲○○於民國（以下同）83年間因違反肅清煙毒條例案件，
    經台灣屏東地方法院以83年度訴字第298 號判決判處有期徒
    刑3 年2 月確定，自83年10月19日起入監服刑，復於同年間
    因違反肅清煙毒條例案件，經台灣屏東地方法院以83年度訴
    字第926 號判決判處應執行有期徒刑3 年5 月確定，並與前
    案接續執行，至86年9 月2 日因縮短刑期假釋出監，嗣於89
    年間另因違反毒品危害防制條例案件經台灣屏東地方法院裁
    定送強制戒治，上開假釋因而遭撤銷，再於89年10月20日入
    監服刑，甫於93 年3月17日縮刑期滿執行完畢。另其於87年
    間因施用第一級毒品海洛因案件，經台灣屏東地方法院以87
    年度訴字第394 號裁定送觀察、勒戒後，認有繼續施用毒品
    之傾向，再依該院87年度訴字第394 號裁定入戒治處所施以
    強制戒治，嗣經該院以87年度訴字第394 號裁定停止戒治，
    所餘戒治期間付保護管束，而於87年11月30日出戒治所，於
    88年7 月17日保護管束期滿，經該院以87年度訴字第394 號
    判決判處免刑確定；復於89年間因施用第二級毒品安非他命
    案件，經台灣屏東地方法院以89年度毒聲字第776 號裁定入
    戒治處所施以強制戒治（同時由臺灣屏東地方法院檢察署檢
    察官向台灣屏東地方法院聲請簡易判決處刑，經該院89年度
    潮簡字第195 號判決判處有期徒刑6 月確定），後經該院以
    89 年 度毒聲字第2251號裁定停止戒治，所餘戒治期間付保
    護管束，而於89年10月20日出戒治所，於90年5 月17日保護
    管束期滿。詎其猶不知悛悔，於前述強制戒治執行完畢釋放
    後5 年內，復基於施用第一級毒品海洛因之概括犯意，自94
    年5 月中旬某日起，至同年6 月1 日某時止，在屏東縣內埔
    鄉○○村○○路210 號住處房間內，以將第一級毒品海洛因
    加水再以注射針筒注入體內之方式，約2 天施用第一級毒品
    海洛因1 次之頻率，連續施用第一級毒品海洛因多次，嗣於
    94 年6月4 日14時10分許，在屏東縣麟洛鄉○○路因形跡可
    疑為警查獲。
二、案經屏東縣警察局屏東分局移送臺灣屏東地方法院檢察署檢
    察官偵查起訴。
    理  由
一、上揭施用毒品海洛因之事實，業據上訴人甲○○於警訊、偵
    查、原審及本院審理時坦承不諱，又上訴人甲○○為警查獲
    後所採集之尿液檢體，經送請臺灣檢驗科技股份有限公司以
    酵素免疫分析法及氣相層析質譜儀法檢驗，結果呈嗎啡陽性
    反應，此有該公司94年6 月20日編號KＺ000000000000號濫用
    藥物尿液檢驗報告1 紙（見警卷第10頁）在卷足憑，堪信上
    訴人甲○○上開施用毒品之自白核確與事實相符。次查上訴
    人甲○○先前如事實欄所載，其前於87年間因施用第一級毒
    品海洛因案件，經台灣屏東地方法院以87年度訴字第394 號
    裁定送觀察、勒戒後，認有繼續施用毒品之傾向，再依該院
    87 年 度訴字第394 號裁定入戒治處所施以強制戒治，後經
    該院以87年度訴字第394 號裁定停止戒治，所餘戒治期間付
    保護管束，而於87年11月30日出戒治所，迨於88年7 月17日
    保護管束期滿，經該院以87年度訴字第394 號判決判處免刑
    確定；復於89年間因施用第二級毒品安非他命案件，經台灣
    屏東地方法院以89年度毒聲字第776 號裁定入戒治處所施以
    強制戒治（同時由臺灣屏東地方法院檢察署檢察官向台灣屏
    東地方法院聲請簡易判決處刑，經該院89年度潮簡字第195
    號判決判處有期徒刑6 月確定），後經該院以89年度毒聲字
    第2251號裁定停止戒治，所餘戒治期間付保護管束，而於89
    年10月20日出戒治所，迨於90年5 月17日保護管束期滿等情
    ，有台灣屏東地方法院87年度訴字第394 號裁定3 份、87年
    度訴字第394 號判決、89年度毒聲字第776 號裁定、89年度
    毒聲字第2251號裁定各1 份、臺灣高等法院被告前案紀錄表
    及全國施用毒品案件紀錄表各1 份在卷足憑，事證明確，上
    訴人甲○○於強制戒治執行完畢釋放後，5 年內再犯本件連
    續施用第一級毒品海洛因犯行已堪認定。
二、查海洛因為毒品危害防制條例第2 條第2 項第1 款明定之第
    一級毒品，不得持有及施用，核上訴人甲○○施用毒品所為
    ，係犯毒品危害防制條例第10條第1 項之施用第一級毒品罪
    。上訴人甲○○施用前持有第一級毒品海洛因之低度行為，
    應為其施用第一級毒品海洛因之高度行為所吸收，不另論罪
    。上訴人甲○○先後多次施用第一級毒品海洛因犯行，時間
    緊接、犯罪構成要件相同，顯然基於概括犯意反覆為之，為
    連續犯，應依刑法第56條連續犯之規定論以一罪。上訴人甲
    ○○於83年間因違反肅清煙毒條例案件，經台灣屏東地方法
    院以83年度訴字第298 號判決判處有期徒刑3 年2 月確定，
    自83年10月19日起入監服刑，復於同年間因違反肅清煙毒條
    例案件，經台灣屏東地方法院以83年度訴字第926 號判決判
    處應執行有期徒刑3 年5 月確定，並與前案接續執行，至86
    年9 月2 日因縮短刑期假釋出監，嗣於89年間另因違反毒品
    危害防制條例案件經台灣屏東地方法院裁定送強制戒治，上
    開假釋因而遭撤銷，再於89年10月20日入監服刑，甫於93年
    3 月17日縮刑期滿執行完畢之事實，有臺灣高等法院被告前
    案紀錄表1 份在卷可稽，其於受有期徒刑之執行完畢後，5
    年以內再犯本件有期徒刑以上之罪，為累犯，應依刑法第47
    條之規定加重其刑。
三、原審適用毒品危害防制條例第10條第1 項，刑法第11條前段
    、第56條、第47條規定，並審酌上訴人甲○○前經觀察、勒
    戒及強制戒治後，仍未戒斷其施用毒品之惡習，並參酌其素
    行狀況、犯罪之動機、目的、手段、所生損害係戕害自己身
    心健康，及其犯罪後已坦承犯行，態度尚佳等一切情狀，量
    處有期徒刑10月。經核原判決認事用法並無不合，量刑亦屬
    適當，上訴人甲○○上訴指摘原判決量刑過重，為無理由，
    應予駁回。
據上論斷，應依刑事訴訟法第368條，判決如主文。
本案經檢察官陳國全到庭執行職務。
中　　華　　民　　國　　94　　年　　12　　月　　30　　日
                  刑事第六庭    審判長法  官  王憲義
                                      法  官  李璧君
                                      法  官  張盛喜
以上正本證明與原本無異。
如不服本判決應於收受本判決後10日內向本院提出上訴書狀，其
未敘述上訴理由者，並得於提起上訴後10日內向本院補提理由書
狀（均須按他造當事人之人數附繕本）「切勿逕送上級法院」。
中　　華　　民　　國　　94　　年　　12　　月　　30　　日
　　　　　　　　　　　　　　　　　　　書記官  林明威
附錄本判決論罪科刑法條：
毒品危害防制條例第10條第1項
施用第一級毒品者，處 6 月以上 5 年以下有期徒刑。
